臺灣屏東地方法院刑事判決　　　　　　　 95年度訴字第999號
公　訴　人　臺灣屏東地方法院檢察署檢察官
被　　　告　乙○○
選任辯護人　甲○○律師
上列被告因違反毒品危害防制條例案件，經檢察官提起公訴（95
年度偵字第4275號）及當庭追加起訴，本院判決如下：
    主  文
乙○○販賣第三級毒品，處有期徒刑伍年貳月，販賣Ｋ他命所得
新臺幣捌佰元沒收，如全部或一部不能沒收時，以其財產抵償之
；又販賣第三級毒品，處有期徒刑伍年陸月，販賣Ｋ他命所得新
臺幣柒仟元沒收，如全部或一部不能沒收時，以其財產抵償之；
又販賣第二級毒品，處有期徒刑柒年貳月，販賣MDMA所得新臺幣
壹仟元沒收，如全部或一部不能沒收時，以其財產抵償之。應執
行有期徒刑拾貳年，販賣毒品所得合計新臺幣捌仟捌佰元沒收，
如全部或一部不能沒收時，以其財產抵償之。
被訴販賣第二級毒品（MDMA）予己○○，及被訴販賣第三級毒品
（Ｋ他命）予戊○○部分均無罪。
    事  實
一、乙○○（起訴書誤載為鍾君平）明知MDMA（俗稱搖頭丸）及
    Ketamine （ 俗稱Ｋ他命）分別屬毒品危害防制條例所列舉
    之第二級與第三級毒品，不得非法販賣，竟仍基於販賣第二
    級毒品搖頭丸及第三級毒品Ｋ他命之犯意，分別於：
(一)民國95年7 月2 日21時41分許，己○○以其所有之00000000
    00號行動電話撥打乙○○所使用之0000000000號行動電話號
    碼，與乙○○聯繫購買毒品Ｋ他命事宜後，己○○隨即前往
    屏東市○○○路○段263 號乙○○所開設之「伊藤精緻紋身
    」館，以新台幣（下同）8 百元之代價，向其購買約1 公克
    之Ｋ他命（此部分經公訴人當庭追加起訴）。
(二)95 年7月7 日22時12分許，己○○復以上開方式聯絡乙○○
    購買毒品Ｋ他命事宜後，己○○隨即前往屏東市○○○路○
    段263 號乙○○所開設之「伊藤精緻紋身」館，向其購買3
    萬元之Ｋ他命（此部分經公訴人當庭追加起訴），己○○當
    場並未給付價金，嗣於95年7 月12日22時53分許，以上開方
    式聯絡乙○○後，即前往乙○○紋身店內給付7 千餘元予乙○○，惟餘款未及清償，乙○○即為警查獲。
(三)95 年7月2 日22時許，戊○○以其所有之0000000000號行動
    電話撥打乙○○所使用之前開行動電話號碼與乙○○聯繫，
    知悉乙○○有MDMA（俗稱搖頭丸）可供販售，嗣於7 月4 日
    凌晨1 時11分許，戊○○再以前開電話與乙○○談妥交易，
    隨即駕車於同日凌晨1 時31分許至乙○○所開設之上開紋身
    館附近，以1 千元之代價向鍾君平購得MDMA（俗稱搖頭丸）
    2 顆。嗣因海岸巡防總局中部地區巡防局嘉義查緝隊針對乙○○所使用之上揭行動電話施以通訊監察後，查知乙○○有
    交易毒品之情形，始循線查知上情。
二、案經海岸巡防總局中部地區巡防局嘉義查緝隊報請臺灣屏東
    地方法院檢察署檢察官偵查起訴。
    理  由
壹、證據能力部分
一、按被告之自白，非出於強暴、脅迫、利誘、詐欺、疲勞訊問
    、違法羈押或其他不正之方法，且與事實相符者，得為證據
    ，刑事訴訟法第156 條第1 項定有明文。本件被告於本院最
    後審理期日抗辯：其於警詢中之供述係因承辦員警之脅迫、
    利誘所為之陳述云云，然其於本院準備程序中並未為此抗辯
    ，迄最後審理期日方為此辯解，其可信度已有可疑。況本院
    詢問被告，承辦員警是如何脅迫、利誘，被告供稱：海巡人
    員有7 、8 人要伊如此供述，沒有關係，頂多判處罰金刑而
    已云云，又答稱：若不如此供述，則要羈押其女友云云（本
    院卷第108 頁背面），前後供述不一，且毒品買賣乃政府三
    令五申所禁止之犯行，販賣毒品係屬重罪，不可能判處罰金
    刑；再者，海巡員警亦無羈押人犯之權限，均係眾所皆知之
    事，員警自不可能以此脅迫、利誘被告，被告此部分抗辯，
    為本院所不採，其於警詢中之供述，自得作為證據。
二、又按被告以外之人於審判外之言詞或書面陳述，不得作為證
    據，刑事訴訟法第159 條第1 項定有明文。本件證人己○○
    、戊○○、丙○○、丁○○、賴奕成、庚○○於警詢中之供
    證，俱屬被告以外之人於審判外之言詞陳述，被告之選任辯
    護人復明示不同意作為證據使用，依上開法條規定，自不得
    作為證據。
三、再按證人依法應具結而未具結者，其證言不得作為證據，刑
    事訴訟法第158 條之3 亦定有明文。本件證人丙○○於95年
    7 月20日偵查中之供述，並未以證人身分依法具結，自不得
    作為證據。
貳、有罪部分
一、訊據被告鍾君平矢口否認有上開販賣MDMA（俗稱搖頭丸）及
    Ketamine（俗稱Ｋ他命）之犯行，惟查：
(一)證人己○○於本院審理中具結供證：我是以手機與被告聯絡
    購買Ｋ他命事宜，手機號碼是0000000000，95年7 月2 日這
    通電話，1 件8 百元，1 件指的是1 克，這次我有付清，另
    一次是在買8 百元後過沒幾天的晚上，就跟被告買3 萬元Ｋ
    他命，我付了7 千多元，約隔了壹個禮拜，是在被告店裡付
    的，我去時均有先以電話聯絡被告等語（本院卷第89、90頁
    ），核與被告所有之0000000000號行動電話於95年7 月2 日
    21時41分2 秒之通信監察內容相符（詳通信監察譯文卷），
    且觀諸己○○上開0000000000號行動電話確於95年7 月7日
    22時12分8 秒及同年月12日22時53分51秒均有與被告所有之
    0000000000號行動電話通聯之紀錄，有本院函調之000000
    0000號行動電話雙向通聯紀錄附卷可憑（本院卷41頁背面、
    第43頁），足認證人己○○上開所證情詞非虛。徵諸其證言
    ，被告第2 次顯係於95年7 月7 日向被告購買3 萬元之Ｋ他
    命，而於同年月12日支付7 千餘元之價款。至證人己○○於
    偵查中固證稱：向被告買過1 次搖頭丸，是在95年7 月初左
    右我以3 萬元向被告購買搖頭丸，被告賣給我是一整塊的搖
    頭丸，我要使用時才磨成粉狀，以原子筆的筆身當做吸管，
    以鼻孔吸入方式施用，我當場並沒有先給被告錢，是過了一
    個星期後我先拿7 千元到被告店裡交給被告，之後我要再拿
    錢給被告時，就聽說被告被收押云云（95年度偵字第4275號
    卷第159 、160 頁），與本院審理中所證情詞，就販賣之毒
    品種類及次數均有所出入，然經詰問證人己○○，其具結供
    證：在海巡署應訊時，我是講Ｋ他命，海巡人員記錄成搖頭
    丸，偵查中是講錯了，我確定向被告買過2 次Ｋ他命，是審
    理時一直追問，我才說出第2 次的等語（本院卷第88頁背面
    、第89、90頁），證人於本院審理中所證情詞，既與通信監
    察內容及雙向通聯紀錄相符，已如上述，自較為可信，偵查
    中所證情詞，顯與事實有所出入，為本院所不採。又被告之
    選任辯護人另以：依照95年7 月2 日21時41分2 秒之通信監
    察譯文所示，被告提及「幫忙聯絡，及要叫他送過去還是？
    」等詞，被告應係代為聯絡之人云云，然證人己○○已明確
    證稱：是向被告購買Ｋ他命，並且均是在被告店內交易等情
    ，足見被告係販賣者無訛。被告上開電話中所述，或係因掩
    人耳目而故為上開供述，或確係有上手委其出售，然被告堅
    不供出其上手，則其於自己店內交易毒品，即係基於販賣者
    之地位而實施販賣行為，而非僅係代為聯絡之人甚明，被告
    選任辯護人所辯，並不足取。
(二)證人戊○○於95年9 月12日偵查中具結供證：曾經在今年7
    月上旬左右在高雄市○○區○○路與林森路口向被告買過搖
    頭丸，我是以0000000000打被告0000000000電話與被告聯絡
    ，交易地點是被告跟我說的，在電話裡面我有先跟被告說我
    要「顆」，這個名稱代表就是搖頭丸，那次我跟被告買2 顆
    ，花了1 千元等語（同上偵查卷第147 頁），嗣於95年11月
    8 日偵查中結證供稱：95年7 月4 日凌晨1 時11分左右與乙○○通完電話說「要不然我下去跟你，我等於跑兩趟等語」
    ，其意為原本我是跟被告約在高雄市○○路與林森路口交易
    ，但是後來講到最後是我自己開車下來屏東市乙○○開的刺
    青館附近，到了之後，我再打電話找乙○○，乙○○再把搖
    頭丸拿給我，我再把錢拿給乙○○，前一次開庭時說交易地
    點是在林森路與一心路口跟乙○○買搖頭丸，是因當時的記
    憶有出入等語（同上偵查卷第175 頁），參以被告00000000
    00行動電話95年7 月4 日1 時11分54秒及同日1 時31分39秒
    之通信監察內容及95年7 月4 日1 時31分39秒時，00000000
    00與0000000000號行動電話之基地台均在屏東市，並非在高
    雄市等情（詳通信監察譯文及通聯紀錄卷）觀之，應以95年
    11 月8日偵查中所證情詞較為可採。足見被告係於95年7 月
    4 日1 時31分許，在其刺青店內，以1 千元價格販售2 顆搖
    頭丸予戊○○無訛。至證人戊○○於本院審理中供證：交易
    地點確實是在高雄市○○路與一心路口，且不是向被告買的
    ，是向被告要的云云（本院卷第93頁），然此或係記憶不清
    ，或係迴護被告之詞，並不足採。
(三)被告之選任辯護人復辯稱：本案並無積極證據足以證明被告
    販售予證人己○○、戊○○之物品，確為毒品危害防制條例
    所規定之第二、三級毒品云云。然按認定犯罪事實所憑之證
    據，並不以直接證據為限，間接證據亦應包含在內（最高法
    院32年上字第67號刑事判例意旨可資參照）。本件證人己○○於偵查中證稱：伊自2 年前即施用過Ｋ他命等語（同上偵
    查卷第159 頁），且能清楚供證Ｋ他命及搖頭丸之施用方式
    （本院卷第88頁），以其曾施用過Ｋ他命之情，應不會有所
    誤認，況其證稱：95年7 月2 日是買8 百元Ｋ他命先試用看
    看，第2 次才買3 萬元等語（本院卷第89頁背面），足認其
    所購買者確係Ｋ他命無誤，否則即不會有第2 次之交易。另
    證人戊○○亦證稱：其曾施用過搖頭丸，所以知道行情等語
    （本院卷第91頁），再參以95年7 月4 日凌晨1 時11分4 秒
    其與被告之通聯中對搖頭丸之價格有諸多討論（詳通信監察
    譯文卷），堪認其對搖頭丸應知之甚詳，而無誤認之虞。是
    本件雖未查扣到Ｋ他命及搖頭丸以供鑑驗，然由上開證人之
    證言及客觀情事加以判斷，已足供本院認定之依據，選任辯
    護人上開辯詞，亦無足取。
(四)按MDMA（俗稱搖頭丸）及Ketamine（俗稱Ｋ他命）分別係毒
    品危害防制條例第2 條第2 項第2 、3 款所定之第二、三級
    毒品，物稀價昂，其持有販賣者，政府查緝甚嚴，苟非有利
    可圖，當不願甘冒法律制裁之風險，而予販賣；又按販賣毒
    品乃違法行為，非可公然為之，亦無公定價格，容易分裝並
    增減份量，而每次買賣之價量，輒因買賣雙方關係之深淺、
    資力、需求量及對行情之認知、來源是否充裕、查緝是否嚴
    緊、購買者被查獲時供出購買對象之風險評估等因素，而異
    其標準，非可一概而論，而販賣之利得，除被告坦承犯行或
    價量俱臻明確外，委難察得實情，販賣之人從價差或量差中
    牟利之方式雖異，其意圖營利之販賣行為則同一，職是，即
    使未經查得實際販賣之利得，但除非別有事證，足認係按同
    一價量委買或轉售，確未牟利外，尚難執此遽認非法販賣之
    證據有所未足，而認無營利之意思，或阻卻販賣犯行之追訴
    （最高法院87年台上字第3164號判決意旨參照）。本案被告
    雖矢口否認有販賣MDMA（俗稱搖頭丸）及Ketamine（俗稱Ｋ
    他命）之事實，致無法查得被告販賣之實際利得，惟由被告
    甘冒重責販賣毒品予他人之情觀之，被告顯然係藉由販賣而
    牟利，其主觀上有營利之意圖，甚為明灼。
    綜上，事證明確，被告犯行洵堪認定。
二、核被告乙○○所為，分別係犯毒品危害防制條例第4 條第2
    、3 項之販賣第二、三級毒品罪。被告3 次販賣毒品犯行，
    犯意個別，應予分論併罰。審酌被告為圖謀利，竟販售第二
    、三級毒品予他人，助長毒品之氾濫，並戕害他人身心健康
    ，惡性非輕，犯後復執詞辯解，尚無悔意，並考量其販售毒
    品之種類、數量等情，分別量處如主文所示之刑，並定其應
    執行刑。又販賣搖頭丸所得1 千元，販賣Ｋ他命所得7 千元
    （證人己○○雖證稱已給付7 千餘元，然確實之金額不詳，
    本院乃以最低之7 千元金額宣告沒收）及8 百元，均應依毒
    品危害防制條例第19條第1 項規定宣告沒收，並諭知如全部
    或一部不能沒收時，以其財產抵償之。
、無罪部分
一、公訴意旨另以：
(一)被告乙○○基於販賣牟利之犯意，於95年7 月2 日21時41分
    許，由己○○以其所有之0000000000號行動電話撥打乙○○
    所使用之0000000000號行動電話號碼，與乙○○聯繫購買毒
    品事宜後，己○○隨即前往屏東市○○○路○段263 號乙○○所開設之「伊藤精緻紋身」館，以3 萬元之代價，向其購
    買搖頭丸約40公克，因認被告此部分亦涉犯毒品危害防制條
    例第4 條第2 項之罪嫌云云。
(二)被告乙○○復基於販賣牟利之犯意，於95年7 月4 日至同年
    月13日被查獲前之某日，又在高雄市○○路與林森路口附近
    ，出售第三級毒品Ｋ他命2 公克予戊○○，因認被告此部分
    亦涉犯毒品危害防制條例第4 條第3 項之罪嫌云云。
二、按犯罪事實應依證據認定之，無證據不得認定犯罪事實；又
    不能證明被告犯罪者，應諭知無罪之判決，刑事訴訟法第
    154 條第2 項、第301 條第1 項分別定有明文。再刑事訴訟
    法第161 條已於民國91年2 月8 日修正公佈，其第1 項規定
    ：檢察官就被告犯罪事實，應負舉證責任，並指出證明之方
    法。因此，檢察官對於起訴之犯罪事實，應負提出證據及說
    服之實質舉證責任。倘其所提出之證據，不足為被告有罪之
    積極證明，或其指出證明之方法，無從說服法院以形成被告
    有罪之心證，基於無罪推定之原則，自應為被告無罪判決之
    諭知，最高法院著有92年台上字第128 號刑事判例可資參照
    。
三、訊之被告乙○○堅決否認有出售搖頭丸予己○○之事實，而
    公訴人認被告有此犯行，係以證人己○○於偵查中之供證為
    依據。然查：證人己○○於本院審理中已明確證稱是向被告
    購買2 次Ｋ他命，購買之方式、時間及地點，均詳如上述，
    公訴人亦當庭據此追加起訴被告此2 次販賣Ｋ他命之犯行（
    本院卷第90頁背面），而本院認定證人己○○審理中供證較
    為可採之理由，已詳述如上，公訴人復未就此部分犯行另為
    舉證，本院亦查無積極事證足資佐認被告有此部分犯行，犯
    罪即屬不能證明，自應諭知無罪之判決。
四、另訊之被告乙○○亦堅詞否認有出售Ｋ他命予戊○○之事實
    ，公訴人認被告涉犯此部分犯行，無非以證人戊○○於偵查
    中之供證資為論據。然查：證人戊○○固於偵查中迭次證稱
    ：在95年7 月中旬向被告買過2 公克（2 打）之Ｋ他命，價
    格是2 千元，交易地點是在高雄市○○路與一心路口，是打
    電話與被告聯絡等語（同上偵查卷第147 、175 頁），證人
    戊○○復於本院審理中證稱：是在同一時地向被告要2 公克
    Ｋ他命，都是以其使用之0000000000號行動電話與被告之行
    動電話聯絡等語（本院卷第92、93頁），參酌上開證言，被
    告交付Ｋ他命予戊○○之時間係在95年7 月中旬，地點則是
    在高雄市○○路與一心路口。然觀諸戊○○持用之
    0000000000號行動電話，自上次買賣搖頭丸後，僅於95年7
    月4 日23時18分43秒、同日23時24分8 秒、同日23時31分7
    秒、同年月6 日17時24分25秒、同日17時29分10秒、同年月
    7 日0 時46分45秒有與被告上開行動電話通聯之紀錄，此有
    被告所有之0000000000號行動電話之雙向通聯紀錄附卷可考
    （本院卷第40至43頁），上開通聯期日均非一般認知之「月
    中」時刻，且依通信監察譯文所示（有譯文紀錄者為95年7
    月4 日23時31分7 秒、同年月6 日17時24分25秒、同日17時
    29分10秒、同年月7 日0 時46分45秒），均未能清楚辨識係
    上開買賣Ｋ他命之通聯對話（詳通信監察譯文卷）。再者，
    被告之0000000000號行動電話之基地台通話位置，自95年7
    月5 日起迄被查獲止，僅於查獲日95年7 月13日凌晨3 時許
    曾出現在高雄縣大寮鄉○○○路附近，其餘均在屏東縣市境
    內，並無出現在高雄市之紀錄，此亦有上開雙向通聯紀錄附
    卷可考，是依上開通聯紀錄及基地台相關位置所示，均無足
    佐認證人戊○○上開證言之真實性，自難以其片面指證，即
    遽認被告有此販賣Ｋ他命之犯行。公訴人所提出之證據，或
    證明方法，既無從說服本院形成被告此部分有罪之心證，且
    復查無積極證據足資認定被告確有公訴人所起訴之此部分犯
    行，自應為被告此部分無罪判決之諭知。
據上論斷，應依刑事訴訟法第299 條第1 項前段、第301 條第1
項，毒品危害防制條例第4 條第2 項、第3 項、第19條第1 項，
刑法第11條前段、第51條第5 款、第9 款，判決如主文。
本案經檢察官林吉泉到庭執行職務
中　　華　　民　　國　　96　　年　　5 　　月　　29　　日
                  刑事第三庭審判長  法  官  吳永宋
                                    法  官  林雅莉
                                    法  官  趙家光
以上正本證明與原本無異。
如不服本判決應於收受本判決送達後十日內向本院提出上訴書狀，
其未敘述上訴理由者，並得於提起上訴後十日內向本院補提理由
書狀（均須按他造當事人之人數附繕本）「切勿逕送上級法院」
中　　華　　民　　國　　96　　年　　5 　　月　　29　　日
                                    書記官  陳勃諺
附錄本案論罪科刑條文
毒品危害防制條例第4條第2項
製造、運輸、販賣第二級毒品者，處無期徒刑或 7 年以上有期徒
刑，得併科新臺幣 7 百萬元以下罰金。
製造、運輸、販賣第三級毒品者，處 5 年以上有期徒刑，得併科
新臺幣 5 百萬元以下罰金。
